臺灣桃園地方法院刑事判決　　　　　　　　　　　　　九十三年度訴字第二七四號
　　公　訴　人　臺灣桃園地方法院檢察署檢察官
　　被　　　告　甲○○
右列被告因違反廢棄物清理法案件，本院認不宜以簡易判決處刑（檢察官聲請簡易判
決處刑案號：九十二年度偵字第一五九二七號），依通常程序並經合議庭裁定，由受
命法官獨任進行簡式審判程序，判決如左：
    主  文
甲○○未依廢棄物清理法第四十一條第一項規定領有廢棄物清除許可文件，從事廢棄
物清除，處有期徒刑壹年貳月。
    事  實
一、甲○○前因台灣地區與大陸地區人民關係條例案件，經台灣新竹地方法院檢察署
    以九十二年度緩字第四二七號，緩起訴處分，自九十二年六月十九日起，期間二
    年；於此期間，明知從事廢棄物清除，應向縣（市）主管機關或中央主管機關委
    託之機關申請核發公民營廢棄物清除處理機構許可文件後，始得受託清除廢棄物
    業務，竟未向主管機關申請核發廢棄物清除之許可證，仍於民國九十二年八月二
    十四日，駕駛車號ＧＤ─六四二號營業用大貨車，自臺北縣五股鄉○○路某工地
    ，載運內含廢棄土及雜草等廢棄物，於同日上午約十一時許，前往桃園縣龜山鄉
    ○○村○○路二九六號後方空地傾倒。嗣於同日下午十八時許，甲○○正在前址
    第二次傾倒前開廢棄物時，為警當場查獲，始悉上情。
二、案經桃園縣政府警察局龜山分局報請臺灣桃園地方法院檢察署檢察官偵查後起訴
    。
    理  由
一、本件被告甲○○所犯係死刑、無期徒刑、最輕本刑為三年以上有期徒刑以外之罪
    ，其於準備程序中就被訴事實為有罪之陳述，經法官告知簡式審判程序之旨，並
    聽取公訴人、被告之意見後，依刑事訴訟法第二百七十三條之一第一項規定，經
    本院合議庭裁定，由受命法官獨任進行簡式審判程序，並為審理判決，合先敘明
    。
二、右開事實，業據被告於警詢、偵訊及本院審理時坦承不諱，經查：
  (一)被告自白：伊被查獲當天傾倒二次，第一次是上午十一點多，第二次晚上六點多
    ；載運廢棄的草類也夾雜著廢棄土，從五股工地載運廢棄物，伊自己在外面載運
    ，報酬是一車新台幣（下同）一萬多元，如果把雜草曬乾後再交給肥料場，每車
    的獲利約四千元；本身並沒有取得主管機關的處理廢棄物許可證等語，並有桃園
    縣政府警察局龜山分局坪頂派出所取締查獲現場相片六張、桃園縣龜山鄉公所違
    反廢棄物清理法案件勘查記錄表、被告違法清除廢棄物所駕駛之ＧＤ－六四二號
    營業大貨車車籍作業系統查詢資料、被告出具代保管條、臺灣桃園地方法院檢察
    署准予發還前揭營業大貨車函、員警職務報告各一件在卷足稽，參互稽核一致。
  (二)按從事廢棄物清除、處理業務者，應向直轄市、縣（市）主管機關或中央主管機
    關委託之機關申請核發公民營廢棄物清除處理機構許可文件後，始得受託清除、
    處理廢棄物業務，而未依第四十一條第一項規定領有廢棄物清除、處理許可文件
    ，從事廢棄物貯存、清除、處理，或未依廢棄物清除、處理許可文件內容貯存、
    清除、處理廢棄物，廢棄物清理法第四十一條第一項前段、第四十六條第一項均
    定有明文；被告自承並未取得清除處理許可證照，即從事廢棄物之清除業務，且
    並無同法第四十一條第一項但書所列例外情形，亦經主管機關函復說明在案，有
    桃園縣政府九十三年一月五日府環廢字第０九二０二九二八四四號函、台北縣五
    股鄉公所九十二年十一月十九日北縣五清字第０九二００二一四００號函、及台
    北縣政府九十三年一月七日北府環政字第０九二００六七三三二號函各一件在卷
    可憑。
  (三)被告前揭自白，與卷內積極證據核屬相符，洵堪採信。是被告甲○○有未依廢棄
    物清理法第四十一條第一項規定領有廢棄物清除許可文件，從事廢棄物清除之行
    為，事證明確，犯行堪以認定，應予依法論科。
三、核被告甲○○所為，係犯廢棄物清理法第四十六條第一項第四款前段未依規定領
    有廢棄物清除許可文件，從事清除廢棄物罪。按未依同法第四十一條第一項規定
    領有廢棄物清除、處理許可文件，即從事廢棄物之貯存、清除、處理工作，其內
    涵本即含有多次繼續反覆實施同一社會活動之性質，侵害主管機關對於廢棄物清
    除之管理及監督，所侵害者僅係單一之國家法益，僅經由一個刑罰條文為一次評
    價即可，故被告先後雖有多次未依規定取得清除許可證即為清除行為，仍應包括
    成立單純一罪，併予敘明。爰審酌被告為貪圖利潤節省成本，未依規定取得清除
    許可證，即從事清除廢棄物，足以危害國民健康，造成廢棄物四處擴散，暨其犯
    罪之動機、目的、手段，犯罪時所受之刺激及其品行、生活狀況、智識程度為國
    中畢業、犯罪所生之損害，及犯罪後態度尚可等一切情狀，量處如主文所示之刑
    ，以資懲儆。另被告前因兩岸人民關係條例案件受緩起訴處分宣告，竟於緩起訴
    期間再犯本件之罪，尚不宜諭知緩刑之宣告，併此敘明。
四、據上論斷，依刑事訴訟法第四百五十一條之一第四項但書第一款、第四百五十二
    條、第二百七十三條之一第一項、第二百九十九條第一項前段，廢棄物清理法第
    四十六條第一項第四款，判決如主文。
本案經檢察官胡原龍到庭執行職務。
中      華        民      國    九十三    年    四    月      三十      日
                                       台灣桃園地方法院刑事第四庭
                                             法  官  李  昆  南
右正本證明與原本無異。
如不服本判決，應於送達後十日內，以書狀敘明理由，向本院提出上訴狀（應附繕本
）。
                                             書記官  郭  中  明
中      華        民      國    九十三    年    四    月      三十      日
附本案論罪科刑法條：
廢棄物清理法第四十六條
有下列情形之一者，處一年以上五年以下有期徒刑，得併科新臺幣三百萬元以下罰金
：一  任意棄置有害事業廢棄物。
  二  事業負責人或相關人員未依本法規定之方式貯存、清除、處理或再利用廢棄物
      ，致污染環境。
  三  未經主管機關許可，提供土地回填、堆置廢棄物。
  四  未依第四十一條第一項規定領有廢棄物清除、處理許可文件，從事廢棄物貯存
      、清除、處理，或未依廢棄物清除、處理許可文件內容貯存、清除、處理廢棄
      物。
  五  執行機關之人員委託未取得許可文件之業者，清除、處理一般廢棄物者；或明
      知受託人非法清除、處理而仍委託。
  六  公民營廢棄物處理機構負責人或相關人員、或執行機關之人員未處理廢棄物，
      開具虛偽證明。
無許可文件，以經營廢棄物清除、處理為常業者，處三年以上十年以下有期徒刑，得
併科新臺幣九百萬元以下罰金。
